

Miguel Carapaz
Tecnólogo Superior en Desarrollo
de Software

Datos de contacto

+593 988741611 / 997304748

Barrio San Isidro de Puengasi Calle E13-17, Quito, Pichincha, Ecuador

A DNI:1726527755

im https://www.linkedin.com/in/miguelcarapaz

Conocimientos y habilidades

Informática

- C++
- HTML
- Java
- Java Script
- Typescript
- Python
- SQL
- CSS
- MySQL
- MongoDB
- Microsoft Office
- Git
- React
- Angular

Otros conocimientos

- Capacidad analítica
- Edición de videos
- Figma
- Diseño de interfaces
- AnyDesk / TeamViewer

Idiomas

- Inglés: Intermedio
- Español: Nativo

ල්

PERFIL

Desarrollador de software enfocado en frontend, con sólidos conocimientos en backend y análisis de datos. Apasionado por crear interfaces atractivas, funcionales y centradas en el usuario. Con experiencia en la gestión de bases de datos y en la extracción de valor a partir de la información. Motivado por los desafíos técnicos, el aprendizaje continuo y el trabajo colaborativo para desarrollar soluciones innovadoras que generen impacto real.



FORMACIÓN ACADÉMICA

Tecnólogo Superior en Desarrollo de Software

Escuela Politécnica Nacional

Universitario - Graduado

Informatica

Unidad Educativa José Ramón Zambrano Bravo

Terciario/Técnico - Graduado

01-03-2020 - 01-02-2024, ECUADOR

01-09-2017 - 01-02-2020, ECUADOR

d D

EXPERIENCIA LABORAL

Pasante

01-06-2023 - 01-09-2023

Sidesoft

Configuración y gestión de módulos específicos de Openbravo, como inventarios, compras, ventas y finanzas, además del mantenimiento continuo del sistema para asegurar su rendimiento óptimo, resolver problemas técnicos y gestionar tickets para solucionar problemas de clientes.

Instructor

01-09-2022 - 01-12-2022

Escuela Politécnica Nacional

Durante este período, desempeñé el cargo de maestro de inducción en la materia de algoritmos y estructuras de datos para el curso que impartí.



CERTIFICADOS

https://drive.google.com/drive/folders/1N5Yq4hxHGvmER1GO2uajhR-tcyCyw2N3?usp=sharing



PORTAFOLIO

https://portfolio-tawny-zeta-45.vercel.app/#portfolio



REFERENCIAS LABORALES

- Tecnólogo David Sebastian Basantes Lucero Software developer en SOVOS | +593 990095964
- Tecnólogo Mateo Sebastian Congo Folleco Software junior en Atrums-IT | +593 998654760
- Tecnóloga Mayra Pamela Ñaupari Vergara
 Asistente de IT en AMCECUADOR | +593 992626788